【裁判字號】    97,訴,260
【裁判日期】    970502
【裁判案由】    毒品危害防制條例
【裁判全文】
臺灣士林地方法院刑事判決               97年度訴字第260號
公  訴  人  臺灣士林地方法院檢察署檢察官
被      告  甲○○
上列被告因毒品危害防制條例案件，經檢察官提起公訴（97年度
毒偵字第311號），本院判決如下：
    主  文
甲○○施用第一級毒品，累犯，處有期徒刑壹年；又施用第二級
毒品，累犯，處有期徒刑陸月。應執行有期徒刑壹年貳月。
    事  實
一、甲○○前因施用毒品案件，經裁定送觀察、勒戒後，認無繼
    續施用毒品之傾向，由臺灣士林地方法院檢察署檢察官於民
    國91年3 月12日以91年度毒偵字第264 號為不起訴處分確定
    。又因施用毒品案件，經臺灣高等法院於95年3 月22日以94
    年度上易字第2226號判決處有期徒刑5 月確定，於95年9 月
    7 日易科罰金執行完畢。詎猶不能悛悔，又基於施用第1 級
    毒品海洛因及第2 級毒品甲基安非他命之犯意，於95年1 月
    26日為警採尿回溯120 小時內某時，在不詳地點，以不詳方
    式，施用第1 級毒品海洛因，另於97年1 月25日下午8 時許
    ，在臺北市○○區○○街2 段190 巷11號4 樓住處，以將甲
    基安非他命放置於玻璃球內以火燒烤之方式，施用第2 級毒
    品甲基安非他命，嗣於同年月26日下午4 時20分許，為警持
    搜索票在上揭住處實施搜索，扣得在場之友人陳朝邑所有之
    海洛因2 包，殘渣袋7 包、夾鏈袋1 包、針筒、吸食管各1
    支，甲○○經採尿送驗，始悉上情。
二、案經臺北憲兵隊移送臺灣士林地方法院檢察署檢察官偵查起
    訴。
    理  由
一、訊據被告甲○○僅坦承施用第2 級毒品甲基安非他命，惟否
    認有何施用第1 級毒品海洛因之犯行，辯稱：海洛因價格昂
    貴，渠無力施用云云，然查：被告於被查獲後所採集之尿液
    ，經送憲兵司令部刑事鑑識中心鑑定以酵素免疫分析法、液
    相萃取前處理法、氣相層析質譜分析法等方法鑑定，結果呈
    鴉片、甲基安非他命等反應，有該中心97年2 月5 日憲直刑
    鑑字第0970000172號鑑定書1 紙在卷可憑（見偵查卷第37
    頁），足以佐證被告自白施用甲基安非他命部分為真實。另
    參初次吸食煙毒者，經人體代謝作用於8 小時內，約有80 %
    之量排出，24小時後，約有百分之90% 排出，72小時後仍有
    微量排出，依個人體質不同排出時間亦有差異，尤其成癮者
    其於吸食後120 小時內所採尿液，配合具公信力之儀器，仍
    可驗出等情，有憲兵司令部80年3 月25日80年鑑驗字0999號
    函可按，是若被告尿液中驗得海洛因反應，應認其於採尿回
    溯前120 小時（5 日）內某時有施用毒品海洛因，有行政院
    衛生署藥物食品檢驗局81年2 月8 日81藥檢壹字第1156號函
    可參，堪認被告有施用海洛因之行為，至於被告所施用之海
    洛因來源有多種可能，尚不排除為友人所提供，所辯其經濟
    情形不佳云云，並不足以推定其當然無施用海洛因之行為，
    又其於審理中提出1 份於97年4 月16日檢驗，顯示無嗎啡或
    安非他命反應之私人檢驗院檢驗報告，至多也僅能證明其於
    檢驗日前數日內無施用該2 項毒品之行為，與本件犯案時無
    涉，所辯自不足以採信。被告前因施用毒品案件，經觀察、
    勒戒執行完畢後5 年內，再因施用毒品案件經法院判處罪刑
    確定後，再犯本件施用毒品案件，有臺灣士林地方法院檢察
    署檢察官91年度毒偵字第26 4號不起訴處分書、臺灣士林地
    方法院94年度易字第418 號、臺灣高等法院94年度上易字第
    2226號判決書、94年度毒偵字第819 號起訴書、被告刑案資
    料查註紀錄表、全國施用毒品案件記錄表及法務部全國檢察
    官線上查詢刑案人犯在監所最新資料報表各1 份（分見偵查
    卷第40頁至第56頁），本院自應依法論科。
二、查海洛因、甲基安非他命分別為毒品危害防制條例第2 條第
    2 項第1 款、第2 款所稱之第一級毒品及第二級毒品。核被
    告所為，係分別犯毒品危害防制條例第10條第1 項之施用第
    一級毒品罪、同條例第10條第2 項之施用第二級毒品罪，其
    施用前各持有第一級毒品海洛因、第二級毒品甲基安非他命
    進而施用，持有毒品之行為為施用毒品之當然手段，均不另
    論以持有毒品罪（最高法院74年度台上字第3404號判例意旨
    參照）。又被告所犯上開2 罪，犯意各別，行為互殊，自應
    分論併罰。被告有如事實欄所載前案科刑及執行之記錄，有
    臺灣高等法院被告前案紀錄表在卷可稽，其於有期徒刑執行
    完畢後，5 年內故意再犯本案有期徒刑以上之各罪，均為累
    犯，應分別依刑法第47條第1 項之規定加重其刑。爰審酌被
    告曾因施用毒品犯行而送觀察、勒戒及判處罪刑，仍無法戒
    除毒癮，及其於本案經查獲時尚與施用且持有毒品之人交往
    ，犯後復僅坦承部分犯行等一切情狀，分別量處如主文所示
    之刑，並依刑法第51條第5 款規定，定其應執行刑，以示懲
    儆。
據上論斷，應依刑事訴訟法第299 條第1 項前段，毒品危害防制
條例第10條第1 項、第10條第2 項，刑法第11條前段、第47條第
1 項、第51條第5 款，判決如主文。
本案經檢察官吳維雅到庭執行職務。
中    華    民    國    97    年    5     月    2     日
                  刑事第四庭審判長  趙文卿
                            法  官  洪慕芳
                            法  官  劉秉鑫
以上正本證明與原本無異。
如不服本判決，應於收受送達後10日內向本院提出上訴書狀，其
未敘述上訴理由者，應於上訴期間屆滿後20日內向本院補提理由
書狀。
                            書記官  夏珍珍
中    華    民    國    97    年    5     月    2     日


司法院資訊處製作；財團法人民間司法改革基金會備份。
